【裁判字號】    95,訴,2728
【裁判日期】    951031
【裁判案由】    毒品危害防制條例
【裁判全文】
臺灣高雄地方法院刑事判決              95年度訴字第2728號
公  訴  人  臺灣高雄地方法院檢察署檢察官
被      告  甲○○
上列被告因違反毒品危害防制條例案件，經檢察官提起公訴（95
年度毒偵字第5221號），被告就被訴事實為有罪之陳述，經本院
合議庭裁定由受命法官獨任進行簡式審判程序，本院判決如下：
    主  文
甲○○施用第一級毒品，累犯，處有期徒刑拾月。
    事實及理由
一、犯罪事實：甲○○前因違反肅清煙毒條例、麻醉藥品管理條
    例，經本院以83年度訴字第2775號判處應執行有期徒刑3 年
    7 月確定，於入監服刑後假釋出監，後經撤銷假釋執行殘刑
    2 年4 日，又因違反麻醉藥品管理條例案件，經本院以86年
    度易字第6197號判處有期徒刑6 月確定，上開徒刑經發監執
    行，於民國88年11月10日假釋出監，復經撤銷假釋執行殘刑
    1 年3 日。另其因違反毒品危害防制條例案件，經本院以90
    年度易字第376 號判處有期徒刑5 月並確定，上開徒刑接續
    執行，於91年10月18日執行完畢。另其曾於87年間因施用毒
    品案件，經送觀察、勒戒後，認有繼續施用毒品傾向，再經
    本院裁定令入戒治處所施以強制戒治，後經停止戒治交付保
    護管束，於88年11月12日保護管束期滿，經本院以87年度訴
    字第1093號判決免刑確定。其於89年間再因施用毒品案件，
    經本院以89年度毒聲字第9466號裁定令入戒治處所施以強制
    戒治，於90年6 月12日停止戒治續徒刑出所，後於91年1 月
    16日強制戒治期滿執行完畢，詎其仍不知悔改及戒除毒癮，
    明知海洛因業經公告列為毒品危害防制條例第2 條第2 項第
    1 款之第一級毒品，不得非法持有、施用，竟於上開強制戒
    治執行完畢釋放後5 年內，再次基於施用第一級毒品海洛因
    之犯意，於95年5 月30日上午8 時許，在高雄市旗津區海洋
    公園附近某處，以海洛因摻入香煙內點火吸食之方式，施用
    第一級毒品海洛因1 次。嗣於95年5 月30日下午1 時10分許
    ，在高雄市旗津區復興巷23之74號，因形跡可疑為警攔查，
    並經其同意採尿送驗，檢驗結果呈嗎啡陽性反應，始悉上情
    。案經高雄市政府警察局鼓山分局報請臺灣高雄地方法院檢
    察署檢察官偵查起訴。
二、認定事實所憑之證據：
  (一)被告甲○○於本院審理時之自白（見本院卷第88、97頁）。
  (二)尿液代碼姓名對照登記表、高雄市立凱旋醫院95年6 月12日
    濫用藥物尿液檢驗報告各1 份（見警卷第15、16頁）。
  (三)刑案資料查註紀錄表、全國施用毒品案件紀錄表、臺灣高雄
    地方法院院內索引卡紀錄表報表、臺灣高等法院被告前案紀
    錄表各1 份。
三、按海洛因係毒品危害防制條例第2 條第2 項第1 款所規定之
    第一級毒品，不得非法持有、施用。核被告所為，係犯毒品
    危害防制條例第10條第1 項之施用第一級毒品罪。其持有第
    一級毒品後進而施用，其持有之低度行為，應為施用之高度
    行為所吸收，不另論罪。又被告行為後，有關累犯規定固有
    修正，並於95年7 月1 日施行，然查被告前因違反肅清煙毒
    條例、麻醉藥品管理條例，經本院以83年度訴字第2775號判
    處應執行有期徒刑3 年7 月確定，於入監服刑後假釋出監，
    後經撤銷假釋執行殘刑2 年4 日，又因違反麻醉藥品管理條
    例案件，經本院以86年度易字第6197號判處有期徒刑6 月確
    定，上開徒刑經發監執行，於88年11月10日假釋出監，復經
    撤銷假釋執行殘刑1 年3 日。另其因違反毒品危害防制條例
    案件，經本院以90年度易字第376 號判處有期徒刑5 月並確
    定，上開徒刑接續執行，於91年10月18日執行完畢，有臺灣
    高等法院被告前案紀錄表1 份在卷可按，其受有期徒刑之執
    行完畢，5 年以內「故意」再犯本件有期徒刑以上之罪，不
    論依行為時之刑法第47條，或裁判時刑法第47條第1 項之規
    定，均構成累犯，是應依刑法第2 條第1 項前段規定，適用
    行為時之刑法第47條，論以累犯，並加重其刑。爰審酌被告
    曾有違反麻醉藥品管理條例、肅清煙毒條例、毒品危害防制
    條例及竊盜等前科，有臺灣高等法院被告前案紀錄表1 份附
    卷可稽，素行非佳，其因施用毒品案件，曾經強制戒治，仍
    未戒絕毒品，再犯本件施用毒品犯行，顯見其無悔改之意，
    意志不堅，有失政府制定毒品危害防制條例之立法美意，本
    不宜寬貸，惟念其施用毒品乃自戕一己之身體健康，所為尚
    未害及他人，犯罪後於本院審理時坦承犯行，態度尚佳及其
    犯罪之動機、目的、手段、生活狀況、智識程度國小畢業等
    一切情狀，量處如主文所示之刑，以資懲戒。
據上論斷，應依刑事訴訟法第273 條之1 第1 項、第284 條之1
、第299 條第1 項前段、第310 條之2 、第454 條第1 項，毒品
危害防制條例第10條第1 項，刑法第2 條第1 項前段、第11條前
段、第47條（修正前），判決如主文。
本案經檢察官乙○○到庭執行職務。
中    華    民    國    95    年    10    月    31    日
                  鳳山刑事第一庭  法  官  林永村
以上正本證明與原本無異。
如不服本判決，應於判決送達後10日內，向本院提出上訴狀。
中    華    民    國    95    年    10    月    31    日
                                  書記官  李祥銘
附錄本判決論罪科刑法條：
毒品危害防制條例第10條：
施用第一級毒品者，處6月以上5年以下有期徒刑。
施用第二級毒品者，處3年以下有期徒刑。


司法院資訊處製作；財團法人民間司法改革基金會備份。
